臺灣板橋地方法院刑事判決　　　　　　　　　　　　　九十一年度訴字第五七五號
　　公　訴　人　臺灣板橋地方法院檢察署檢察官
　　被　　　告　丙○○
　　選任辯護人　林長泉律師
　　　　　　　　徐光佑律師
右列被告因槍砲彈藥刀械管制條例案件，經檢察官提起公訴（九十一年度偵字第一六
四○號），本院判決如左：
    主  文
丙○○無罪。
    理  由
一、公訴意旨略以被告丙○○未經許可，於民國八十九年二、三月間某日，持有具殺
    傷力掌心雷手槍乙支，嗣於八十九年四月十四日十六時許，攜帶上開手槍至臺北
    縣板橋市○○路○段九十一號三樓，旋即為警查獲，並扣得具殺傷力掌心雷手槍
    支等情，因認被告涉犯槍砲彈藥刀械管制條例第十一條第四項之罪嫌。
二、按犯罪事實應依證據認定之，無證據不得推定其犯罪事實；又不能證明被告犯罪
    者，應諭知無罪之判決，刑事訴訟法第一百五十四條、第三百零一條第一項分別
    定有明文。又犯罪事實之認定，應憑真實之證據，倘證據是否真實尚欠明確，自
    難以擬制推測之方法，為其判斷之基礎；而認定犯罪事實之證據係指足以認定被
    告確有犯罪行為之積極證據而言，該項證據自須適合於被告犯罪事實之認定，始
    得採為斷罪資料，最高法院著有五十三年臺上字第六五六號、二十九年上字第三
    一０五號判例可循。且刑事訴訟上證明之資料，無論其為直接或間接證據，均須
    達於通常一般之人均不致有所懷疑，而得確信其為真實之程度，始得據為有罪之
    認定，若其關於被告是否犯罪之證明未能達此程度，而有合理懷疑之存在，致使
    無從形成有罪之確信，根據「罪證有疑，利於被告」之證據法則，即不得遽為不
    利被告之認定，亦有最高法院七十六年度臺上字第四九八六號判例可資參照。
三、公訴人認被告涉有右開犯行，無非係以：
  (一)本案有有具殺傷力掌心雷手槍乙支扣案可證，該扣案槍經送請鑑定，依內政部警
    政署刑事警察局八十九年四月十九日刑鑑字第四八五一二號鑑驗通知書所載稱：
    槍枝管制編號0000000000；認係由仿轉輪手槍製造之金屬玩具手槍，車通轉輪彈
    倉及槍管內阻鐵改造而成，機械性能良好，可供擊發子彈使用，認具有殺傷力；
  (二)同在查獲現場之證人王琇慧證稱：被告大約二、三月間起即持有上開手槍把玩；
    證人甲○○證稱八十九年二、三月間看見被告持有手槍，二人所述情節一致；
    等事證，為其論據。
四、訊之被告丙○○堅詞否認有何上揭犯行，辯以當天伊係應王琇慧電邀至其住處，
    抵達後二人即在王琇慧之房間內施用安非他命，約二、三分鐘後警察即進入，並
    在門後近櫃子的地方找到該槍枝，王琇慧即稱係伊所丟；而伊前因寄藏另乙支改
    造槍枝經本院判處罪刑在案，以前亦曾拿給甲○○及王琇慧看過等語。
五、經查：
  (一)警於八十九年四月十四日十六時許，在臺北縣板橋市○○路○段九十一號三樓查
    獲被告及王琇慧、甲○○乙○○等人，並起出具殺傷力之掌心雷手槍乙支等情，
    為被告自承不諱在卷，核與證人甲○○之證述及證人王琇慧、乙○○在偵查、警
    訊中之供述一致，並有內政部警政署刑事警察局八十九年四月十九日刑鑑字第四
    八五一二號鑑驗通知書乙份在卷足憑。
  (二)證人甲○○固於警訊中供稱：「（問：警方於丙○○與王  慧房間地上起獲之制
    式手槍掌心雷一把是何人所有？）是丙○○的。」、「（問：你如何能夠得知該
    把手槍是丙○○所有？）因我曾於八十九年二至三月間看見他持有手槍，他並拿
    出來玩弄給我們看，所以我才知道，當時有王琇慧及乙○○她們均有親眼目睹，
    當時即於今天被查獲之地方目睹。」等語（參偵查卷第十頁背面及第十一頁）；
    另證人王琇慧亦在警訊中供稱：「（問：‧‧‧該把掌心雷手槍係何人所有？）
    是丙○○的。」、「因警方表明身分時有喊一聲警察，而當時丙○○與我共處一
    室，他即將門關起反鎖，以左手頂住房門，而右手即伸入褲袋內拿起該把手槍往
    後丟，而約四至五分鐘後警察先生將門踹開後，在地上發現該把手槍。」云云（
    參偵查卷第七頁背面），並於偵查中堅指該槍枝確係被告所有等語。惟查：
    1.證人甲○○於警訊及偵查中即供稱：「（問：你當時目睹之手槍是否即為今天
      警方所查獲之掌心雷手槍？）我無法確定，因他當時有拿一把大支的左輪手槍
      及與警察配槍相似的手槍及兩三支槍管，所以我無法確定是不是今天被查到的
      掌心雷手槍。」、「（問：曾看到過丙○○拿槍，本件槍是否他的？）我不確
      定。」等語（參偵查卷第十一頁背面、第二十三頁背面），是以本件查獲槍枝
      是否即為證人甲○○以前目睹被告把玩之槍械，已非無疑。經本院當庭提示扣
      案槍枝供證人甲○○辨認，其明確證稱：「（問：你看過被告所拿的手槍是否
      為這隻槍？）不是。我看過的比較大。這一把我沒有看過。」等語（參本院九
      十一年五月二十二日訊問筆錄）。而被告前因寄藏改造槍枝，經警於八十九年
      三月九日查獲，本院於八十九年十月九日以八十九年度訴字第八四五號判處被
      告有期徒刑一年二月在案，有該案刑事判決書乙份在卷足憑。而證人甲○○在
      本院審理中證稱：「（問：以前是否看過被告丙○○有槍？）以前有看過，但
      不是這把槍。以前看到的是他現在在執行的槍，當時他第一次被抓時，我也在
      場‧‧‧」等語（參本院九十一年五月一日訊問筆錄），明確否認以前所見被
      告把玩者係本件扣案槍枝。從而證人甲○○於警訊及偵查中既已表示不確定本
      件扣得槍枝是否即為其以前目睹被告把玩之槍械，復在本院審理中證稱未見過
      本件扣案槍枝，則其警訊中前開不利被告之供述即難認確與事實相符，而不足
      為認定被告持有本件槍枝之證據。
    2.證人王琇慧固堅指扣案槍枝為被告所有云云，然本件查獲地點係證人王琇慧所
      承租之住處，此經其在警訊中自承無訛（參偵查卷第八頁背面），而警察既在
      其租處查獲扣案槍支，且又係在其與被告共處之房間內地上所起獲，並非直接
      自被告身上扣得，則證人王琇慧就該槍枝之持有亦顯有相當程度嫌疑，是以王
      琇慧就此顯有極高之利害關係，為避免其藉誣指被告之方式卸免自已責任之可
      能性發生，就其所為之證述自應予以較一般證人更為嚴格之檢證，至少需無瑕
      疵可指，並應有相當之輔助證據以資證明所述與事實相符，方足為認定被告犯
      罪之依據。然就證人王琇慧所稱見被告將扣案槍枝丟棄於地上乙節，實僅有其
      一人之供述，別無其他事證可佐，是否屬實，已非無疑。而證人王琇慧及當時
      亦在場之乙○○（即證人王琇慧之女兒）經本院傳拘均未到庭，致本院無法經
      由直接審理檢視其警訊及偵查中所為不利被告之指述是否屬實，復無其他證據
      證明其所述與真實相符，自不能排除其並未據實陳述之可能性，既有此項缺陷
      存在，則證人王琇慧前開警訊及偵查中不利被告之供述，即無法資為被告犯罪
      事實之認定基礎。
  (三)綜上所述，證人甲○○、王琇慧於警訊及偵查中所為關於扣案槍枝為被告持有之
    供述，均不適為認定被告犯罪事實之證據，此外，復查無其他積極事證可認扣案
    槍枝確係被告持有，依前開之說明，其犯罪嫌疑尚有不足，本院依法應為無罪之
    諭知。
據上論斷，應依刑事訴訟法第三百零一條第一項，判決如主文。
中      華      民國      九十一      年    六    月    二十六    日
                                  臺灣板橋地方法院刑事第二庭
                                          法  官  楊  博  欽
右正本證明與原本無異。
如不服本判決，應於判決送達後十日內，向本院提出上訴狀。
                                          書記官  潘  文  賢
中      華      民      國      九十一      年    六    月    二十六    日
